臺灣高等法院臺中分院刑事判決　　　　　　　　　　　九十三年度上訴字第六五號
　　上　訴　人
　　即　被　告　戊○○
　　　　　　　　甲○○
　　共　　　同
　　選任辯護人　乙○○
右上訴人因偽造文書等案件，不服臺灣臺中地方法院九十二年度訴字第一○一五號中
華民國九十二年十一月二十七日第一審判決（起訴案號：臺灣臺中地方法院檢察署九
十年度偵字第七三一四號），提起上訴，本院判決如左：
    主      文
原判決撤銷。
戊○○共同連續行使偽造私文書，足以生損害於他人，處有期徒刑伍月，如易科罰金
，以參佰元折算壹日。緩刑貳年。如附表二、三、四所示偽造之署押均沒收。
甲○○共同行使偽造私文書，足以生損害於他人，處有期徒刑貳月，如易科罰金，以
參佰元折算壹日。緩刑貳年。如附表二編號一所示偽造之署押均沒收。
    事      實
一、甲○○與戊○○為夫妻，戊○○係丁○○之么妹。緣丁○○為降低其個人所得之
    定期存款利息以節稅理財，分別借用葛瓊玖（丁○○之兄）、葛瓊玖之妻田秀美
    、葛瓊瑩（丁○○之妹）、葛瓊瑰（丁○○之妹）、戊○○及甲○○名義，將其
    個人所得分別存款於如附表一所示之銀行，共新台幣（下同）一千四百萬元（銀
    行名稱、定存金額、時間、帳號及名義人均詳如附表一所示），並於民國七十年
    間，因丁○○人不在國內，而委由戊○○處理前開定期存款事宜及保管丁○○等
    人之印鑑。詎戊○○因投資股市不利，急需資金補足交易款項，竟基於偽造私文
    書之概括犯意，自八十九年八月一日起至八十九年十月四日止，連續於如附表二
    、三、四所示時間，至設於臺中市○○區○○路九三五號之第七商業銀行大墩分
    行（下稱第七商業銀行），均未經丁○○同意，在如附表二、三、四所示之存款
    單質押借款申請書及存摺類帳戶取款憑條之私文書上，以盜用其受託保管之丁○○、葛瓊瑩、田秀美之印鑑或併偽造渠等署押之方式，偽造如附表二、三、四所
    示丁○○、葛瓊瑩、田秀美名義之存款單質押借款申請書及存摺類帳戶取款憑條
    ，並持交第七商業銀行辦理質借取款而行使之，所得款項共計五百萬元，足以生
    損害於丁○○；其中就如附表二編號一所示之質借取款部分，戊○○與甲○○共
    同基於偽造私文書之犯意聯絡，於八十九年八月五日，由戊○○囑託甲○○前往
    第七商業銀行辦理，甲○○竟未經丁○○同意，在如附表二編號一所示之存款單
    質押借款申請書及存摺類帳取款憑條之私文書上，偽簽丁○○之署押各一枚，而
    偽造如附表二編號一所示丁○○名義之存款單質押借款申請書及存摺類帳取款憑
    條，並持交第七商業銀行辦理而行使之，再由戊○○盜用丁○○之印鑑前去辦理
    取款手續，足以生損害於丁○○。嗣戊○○復因無法繳納前開質借款項利息，竟
    於八十九年十月十七日，意圖為自己不法之所有，盜用其受託保管之丁○○、葛
    瓊瑩、田秀美印鑑，接續至玉山商業銀行大墩分行（下稱玉山商業銀行）、第七
    商業銀行及匯豐商業銀行臺中分行（下稱匯豐商業銀行），將如附表一編號三、
    六、七、八之定期存單提早解約，並持其個人及甲○○之印鑑，將如附表一編號
    一、二、四、五、十三之定期存單提早解約，所得款項共計九百萬元均侵占入己
    供還款使用。嗣因丁○○為查詢其存款狀況，而於九十年十一月五日查悉第七商
    業銀行列印之上開名義人之交易明細表，始知悉上情。
二、案經丁○○訴由臺灣臺中地方法院檢察署檢察官偵查起訴。
    理      由
一、訊據上訴人即被告（下稱被告）戊○○對於受丁○○之託處理定期存款事宜，並
    保管丁○○等人之印鑑章，而於上開時、地，持前述印鑑填寫如附表二、三、四
    所示之存款單質押借款申請書及取款憑條辦理質借取款，得款五百萬元，並於八
    十九年十月十七日辦理上開定期存單解約事宜，得款九百萬元等情；被告甲○○
    對於八十九年十月十七日前去第七商業銀行簽署「丁○○」之署押之事實，均不
    爭執，惟均矢口否認有偽造文書或侵占等犯行。被告戊○○辯稱：告訴人丁○○
    於七十一、二年間就嫁到美國，告訴人離開時即將公司的業務及其個人私人事務
    ，包括財務及她在臺灣的所有事務，全部交給伊處理，並有授權書為憑，業已行
    之多年，告訴人並有同意姐妹們若有急需可動用前開存款，本案伊有經丁○○授
    權同意才這樣做的，且用了錢之後，有返還，需要急用的時候，又會出借，都是
    有借有還。這次只是來不及補回去而已，沒有侵占的意思，亦無偽造文書云云。
    被告甲○○辯稱：伊不清楚被告戊○○與其姊妹間金錢往來之關係如何，當天是
    被告戊○○叫伊去銀行填寫單據才簽名，伊以為是一般轉帳事務的處理，事實上
    伊不知伊簽了什麼東西，伊也沒有經手錢云云。選任辯護人於原審另辯以告訴人
    於九十年四月十三日回國查帳時即已知悉本案，遲至九十一年二月才提出告訴，
    本案親屬間侵占部分之告訴，已逾告訴期間云云。經查：
  (一)按告訴乃論之罪，其告訴應自得為告訴之人知悉犯人之時起，於六個月內為之，
    刑事訴訟法第二百三十七條第一項定有明文。又所稱知悉，係指確知犯人之犯罪
    行為而言，並非自犯罪之時起算，且在連續犯由最初之行為知悉犯人之時起，雖
    已逾六個月，而自知悉其最後之行為時起，尚未逾六個月者，仍得行使告訴權，
    最高法院二十八年上字第九一九號、二十五年上字第六九九四號分別著有判例可
    資參照。經查告訴人於偵查中指稱：「（問：侵占之犯罪事情何時發現？）去年
    （九十年）四月份，我是因懷疑，故我特地趕回來臺灣，我回來之後，我直接至
    我妹家後發現利息有短少；（問：何時向銀行查詢並確定你的定存單被挪用？）
    是我初步懷疑時，我即打電話給我大妹（葛瓊瑰）並要求打電話至銀行查詢，第
    七商銀的答覆是該筆早已解約了。其他的是否如此我並不知道，故我即打電話給
    其他的銀行，八月間我與第七商業銀行聯絡，但其他的部分我並無法查對；（問
    ：請訊問告訴人知悉之犯罪時間？）我與第七商業銀行查詢時，銀行答覆是於戊○○提領時，已完全提領，甲○○律師告知白襄理存款的情形不可讓我知情，當
    時我只知道解約的部分還不知道質借的部分。銀行要求我寫授權書給我家人，去
    年（九十年）十月底十一月初時我家人持我所郵寄的授權書至第七商業銀行查詢
    （庭提授權書影本一份）。究係何人至第七商業銀行查詢我不知道，第七商業銀
    行係十一月五日時才將查詢結果傳真給我的（即告訴狀證三的部分）。質借的部
    分是在銀行回覆給我時才知情的」等語（見偵卷第一六八至一七○頁筆錄）。徵
    諸卷附之中華民國駐舊金山臺北經濟文化辦事處九十年十一月一日金字第一一○○九號授權書內容記載（見偵卷第二二四頁），授權人為「丁○○」，被授權人
    為「葛瓊瑩、葛瓊瑰」，授權事項為「委託在臺家人代查銀行帳目及其他有關事
    務」，授權期間自「九十年十一月一日至九十二年十一月一日」，是認告訴人確
    於九十年十一月一日始簽署上開授權書一份，授權其家人代為查詢銀行帳戶之事
    實；再徵之卷附之第七商業銀行帳號0000000000000號、0000
    000000000號及0000000000000號之存摺類帳卡資料表各
    一份，其所示之列印日期均係九十年十一月五日，前揭資料表並臚列記載前開質
    押借款及解約之交易明細。至此，告訴人始得明確知悉其銀行帳戶往來情形為何
    ；是告訴人指稱其查悉被告戊○○挪用定期存款之時點，核與前開授權書及存摺
    類帳卡資料表所示時間相符。告訴人雖於九十年四月間即已回國並至被告戊○○
    處質疑其定存利息短少事宜，然此尚難認告訴人當時已知悉就如附表一、二、三
    、四所示之定存遭被告戊○○挪用之全部交易事實，苟告訴人已知悉上情，實無
    需於九十年十一月間再行授權家人代為查詢銀行帳戶，此外，亦查無何其他積極
    證據可資證明告訴人其於九十年四月間返國時即已明確知悉被告戊○○前開質押
    借款、定存解約之行為，應認告訴人係於九十年十一月五日確知被告戊○○之前
    開質押借款、定存解約之行為。揆諸首揭說明，告訴人於九十一年二月八日提起
    本件告訴並未逾告訴期間，是選任辯護人辯稱已逾告訴期間一節，尚非可採，合
    先敘明。
  (二)被告戊○○持丁○○等人之印鑑辦理質押借款及定存解約取款一節，業據告訴人
    指訴綦詳，復有如附表一所示之定期存單、如附表二、三、四所示定存單之存款
    單質押借款申請書、存摺類帳戶取款憑條、存摺類帳卡資料表，定期儲蓄帳卡、
    第七商業銀行函覆之存款明細資料表、轉帳支出傳票、玉山商業銀行函覆之存戶
    交易明細表、匯款申請書、匯豐商業銀行函覆之電匯／即期匯票申請書、入戶電
    匯申請書、現金提款單、定期存款提款通知書、定存質借信用額度申請書、理財
    專戶對帳單等件附卷可稽，並為被告戊○○供認在卷，被告戊○○先後以前開方
    式共計取得一千四百萬元款項一節，堪以認定。
  (三)按刑法第二百十條之偽造文書，以無制作權之人制作他人名義之文書為要件，如
    無制作權之人，未得其同意私自制作其內容，仍屬文書之偽造行為，有最高法院
    四十四年度台上字第一九二號判例意旨可資參照。又偽造私文書罪，旨在處罰無
    製作權之人，不法製作他人之文書，若逾越授權範圍或以欺瞞之方法蓋用他人印
    章，用以製作違反本人意思之文書，仍屬盜用印章而偽造私文書。行為人基於他
    人之授權委託，在授權範圍內即有權代表本人制作本人名義文書，而不成立該條
    之罪，惟若逾越授權範圍之行為，即不得以曾經授權而免責，最高法院八十九年
    度臺上字第一○八五號、九十一年度臺上字第六六七五號判決意旨可參。經查，
    證人即被告戊○○之二姐葛瓊瑰、三姐葛瓊瑩於偵訊時均證稱：「（問：告訴人
    至美國之前後有無提及如在臺之姊妹急用可挪用其存款？）未曾提過」等語；證
    人葛瓊瑰復證稱：「（問：知戊○○將告訴人以田秀美、葛瓊瑩、丁○○名義定
    存解約之事？）不知道；（問：告訴人之存款為何以你們名義辦理？）因銀行有
    存保一百萬元的限制及為了節稅，故以我們姊妹的名義存款；（問：當初如何辦
    理？）我的是以我的印章辦理的，以我名義辦理的存單都在我這裡；（問：八十
    九年被告二人曾請你們不要告知告訴人存款被挪用之事？）有；（問：丁○○以
    你名義辦理定存之金額何來？）是她畢業後工作而來的」等語，證人葛瓊瑩復證
    稱：「（問：告訴人之存款為何以你們名義辦理？）因銀行有存保一百萬元的限
    制及為了節稅，故以我們姊妹的名義存款；（問：當初如何辦理？）戊○○與我
    一同前往開戶，然定存單、印章都在戊○○處；（問：八十九年被告二人曾請你
    們不要告知告訴人存款被挪用之事？）之前即知戊○○有挪用存款，其詳細金額
    不知道」等語（見偵卷第三七一頁至三七三頁筆錄），是證人葛瓊瑰、葛瓊瑩均
    否認告訴人曾提及其姊妹有急用時得挪用其存款一事，且被告戊○○挪用上開定
    存後，復向渠等表示不要告知告訴人，苟被告戊○○經告訴人同意或授權得於急
    用時挪用其定期存款，何需向證人葛瓊瑰、葛瓊瑩為如此表示；被告戊○○復於
    本院審理時供稱：告訴人於九十年四月返國時，伊有詳實告訴告訴人，當時伊怕
    告訴人承受不了等語（見原審九十二年十一月十三日審判筆錄），被告戊○○苟
    得告訴人同意或授權，何需事後再行向告訴人告知，又何以擔心告訴人無法接受
    ；參以證人葛瓊瑰、葛瓊瑩與告訴人及被告戊○○彼此間均係姊妹關係，衡情應
    無偏袒構陷之理，難認告訴人曾向證人葛瓊瑰、葛瓊瑩及被告戊○○表示有急需
    時得挪用其定期存款之事實。被告戊○○雖提出中華民國北美事務協調委員會駐
    金山辦事處八十三年一月二十七日金字第○一二二三號授權書影本一只為憑，惟
    查其授權事項僅記載「一、授權處理一切公司在臺業務（喜麥嘉有限公司）。二
    、處理私人在臺一切財務事項」二項，並未具體記載被告戊○○得挪用、借用或
    在如何情形下得使用告訴人之定期存款事宜，且授權事項二、所記載者係「處理
    『私人』在臺一切財務事項」，其範圍應侷限在「告訴人個人」之財務事項，而
    不包括告訴人其姊妹之個人財務事項，亦即不包括被告戊○○個人之財務事項，
    被告戊○○於偵審時均一致供承其係因投資股市失利始挪用告訴人之定期存款等
    語（見偵卷第三七五頁筆錄、原審九十二年四月二十三日、七月八日訊問筆錄）
    ，被告戊○○投資股市失利一事，核係被告戊○○個人之財務事項，難認屬告訴
    人之財務事項，更與告訴人所有如附表一所示之定期存款無關，被告戊○○以告
    訴人前開定期存款辦理質借、解約取款後藉以填補其個人資金缺口及負債，顯非
    屬告訴人私人在臺之財務事項範疇，被告戊○○所為業已逾越告訴人之授權範圍
    。至被告戊○○另辯稱證人葛瓊瑰、葛瓊瑩亦曾挪用告訴人存款購買房地一節，
    雖據其提出或聲請調查相關證據資料，惟查被告戊○○所辯該節，均核與本件待
    證事實並無重要關係，本件所應審究者厥為被告戊○○有無得告訴人之同意或授
    權挪用定期存款，被告戊○○所辯該節縱係屬實，亦係證人等與告訴人間之法律
    關係，告訴人縱曾同意證人等使用其存款，尚無法推論告訴人亦同意被告使用其
    存款，二者間無必然之關連，與本案待證事實之告訴人有無同意或授權被告辦理
    質押借款、定存解約取款事實無關；另被告戊○○辯稱其將近二十年間為告訴人
    經營喜麥嘉公司並為告訴人處理金錢往來一節，雖據其提出或聲請調查相關證據
    資料，惟查被告戊○○所辯該節，亦核與本件前揭之待證事實並無重要關係。又
    被告戊○○所辯該節縱係屬實，亦係屬告訴人公司之相關經營事宜或告訴人個人
    之金錢往來事宜，尚無法推論告訴人亦授權或同意被告將其存款挪用於被告戊○○個人投資股市之事務，二者間無必然之關連，亦與本案待證事實之告訴人有無
    同意或授權被告辦理質押借款、定存解約取款事實無關。是關於前揭被告戊○○
    於原審聲請調查證據，尚無必要，附此敘明。此外，復查無被告戊○○有何經告
    訴人授權同意之其他積極證據，揆諸首揭說明，被告戊○○蓋用告訴人等之印鑑
    或簽署告訴人等之簽名於前開申辦取款文件上，均係製作違反本人意思之文書，
    仍屬盜用印章或偽造署押而偽造私文書之行為。
  (四)被告甲○○於原審調查時供稱：「我當時是受我太太被告戊○○囑託要我去第七
    商業銀行填單子，我去找銀行後，與銀行小姐接洽，我跟她說我是戊○○叫我來
    ，櫃台小姐便指示如何填寫單據，我填完就離開了，被告戊○○並未將丁○○印
    章及定期存單交給我，我也沒有經手過任何金錢；（問：是否你填寫的？（提示
    被告甲○○填寫之存摺之取款條））是的。其上之印章不是我蓋的，金額、帳號
    也不是我寫；（問：你填寫上開取款條是否經過丁○○同意？）沒有；我不知道
    我太太和她姐妹之關係如何，我只是受被告戊○○指示去簽字而已」等語（見原
    審九十二年五月八日訊問筆錄），核與被告戊○○供稱：「甲○○有幫我去簽丁○○名字在取款條上，並代填質押借款申請書，這些錢也是要辦理交割用的，我
    當時也想說丁○○會同意我去借用這筆錢；當天是我請我先生去填寫單據，我有
    先和銀行連絡，我跟他們說先從丁○○名下存單四十九萬元，再匯到我第一銀行
    之帳戶，因是月初，我要繳會錢，我又再從丁○○之存單借六萬元，我共提了五
    十五萬元，因銀行說沒有存單也沒有印章無法這樣做，後我請他們襄理幫忙，他
    本來是說要我將印章及定期存單交給我先生帶過去，我說不方便，該襄理就說我
    先生先去簽字後，他們可先錢出去，我再去蓋印章存單質押在銀行把錢拿回來
    ；（問：是否你填寫？（提示被告汀填寫之存摺之取款條））存摺取款條之印章
    是我蓋的，襄理是白惠鈴，帳戶不是我寫的，帳戶是銀行人員寫的」等語大致相
    符（見本院九十二年四月二十三日及五月八日訊問筆錄），是認被告甲○○確有
    於附表二編號一所示之存款單質押借款申請書及存摺類帳戶取款憑條上簽署「丁○○」署押各一枚無訛，並有如附表二編號一所示之存款單質押借款申請書及存
    摺類帳戶取款憑條各一紙附卷可稽，而其上之印文部分尚不足認定係被告甲○○
    所蓋用。而被告甲○○自承其簽署「丁○○」之署押，未經徵得告訴人之同意，
    是被告甲○○製作「丁○○」之署押仍屬無權製作；而被告甲○○製作該私文書
    ，係受被告戊○○之指示，被告戊○○係指示被告甲○○前去「第七商業銀行」
    ，填寫「存款單質押借款申請書」、「存摺類帳戶取款憑條」等單據，被告甲○○亦確係於「第七商業銀行」製作前開私文書。而被告甲○○復供稱伊不清楚被
    告戊○○與告訴人間之金錢往來之關係等語，被告甲○○既不清楚渠等之間關係
    為何，何以受其指示即貿然製作前開文書，而未徵得告訴人本人之同意，被告甲○○有偽造文書之故意甚明。參以證人葛瓊瑰於偵訊時證稱：「（問：八十九年
    被告二人曾請你們不要告知告訴人存款被挪用之事？）有；（甲○○如何說明？
    ）我說我不可能將匯款銀行之定存單拿出來，我言明若要拿需先知會告訴人，經
    其許可才可，當時被告二人就決定讓股票斷頭，我擔心他們的財產會被查封，甲○○說其於臺北的大廈可過戶其好朋友的名下」等語（見偵卷第三七三頁筆錄）
    。被告甲○○對於被告戊○○投資股市失利如何處理一事亦與證人葛瓊瑰有所討
    論，又被告甲○○與被告戊○○間係夫妻關係，被告甲○○對於戊○○財務狀況
    理應知情，被告甲○○前去第七商業銀行製作前開文書係受被告戊○○之指示，
    而被告戊○○隨後再行前往第七商業銀行辦理取款手續，應認被告甲○○與被告
    戊○○對於此部分之犯行有犯意之聯絡及行為之分擔甚明。綜上各節，被告等所
    辯，顯均係事後卸責之詞，不足採信。本件事證明確，被告等犯行堪以認定。
二、核被告戊○○所為，係犯刑法第二百十六條、第二百十條之行使偽造私文書罪及
    第三百三十五條第一項之侵占罪；被告甲○○所為，係犯刑法第二百十六條、第
    二百十條之行使偽造私文書罪。被告戊○○盜用告訴人等之印文及偽造渠等署押
    ，被告甲○○偽造丁○○署押之行為，均分別為偽造如附表二、三、四所示之私
    文書即存款單質押借款申請書及存摺類帳戶取款憑條之部分行為，而其偽造前開
    私文書後持以行使，偽造之低度行為為行使之高度行為所吸收，均不另論罪。被
    告戊○○與甲○○間，就附表二編號一部分之犯行，有犯意聯絡及行為分擔，為
    共同正犯。被告戊○○先後多次行使偽造私文書犯行，時間緊接，方法相同，犯
    罪構成要件相同，顯係基於概括之犯意反覆為之，應依連續犯之規定論以一罪，
    並加重其刑。被告甲○○就附表二編號一所示犯行，係於同一時、地，接續簽署
    告訴人署押二枚，惟核其行為之本質，係以接續之意思，於密接時間、地點，以
    類似方法分別犯同一之罪，係接續犯，為實質上一罪。而被告戊○○上開行使偽
    造私文書及侵占二罪間，有方法結果之牽連關係，應從一重之連續行使偽造私文
    書罪處斷。原審以被告等事證明確，予以論罪科刑，固非無見。惟查被告等已與
    告訴人達成和解，賠償告訴人之損失，且告訴人已表示不願追究之意，有和解書
    、匯款申請書、匯款回條、支票、本票等影本附卷足憑，並經原告訴代理人吳雪
    如律師陳述在卷。被告等上訴否認犯罪，雖無可取，惟原判決量刑未及審酌本件
    和解情形，仍屬無可維持，應予撤銷改判。爰審酌被告戊○○與告訴人係姊妹關
    係，為告訴人處理事務，已有多年，被告等因一時失慮，致犯刑章，已於事後與
    告訴人達成和解等情，有如前述，並其他一切情狀，分別量處如主文第二項、第
    三項所示之刑。復查被告等行為後，刑法第四十一條業於九十年一月十日修正公
    布，同年月十二日生效，修正後刑法第四十一條第一項前段規定「犯最重本刑為
    五年以下有期徒刑以下之刑之罪，而受六個月以下有期徒刑或拘役之宣告，因身
    體、教育、職業或家庭之關係或其他正當事由，執行顯有困難者，得以一元以上
    三元以下折算一日，易科罰金」，與修正前刑法第四十一條規定「犯最重本刑為
    三年以下有期徒刑以下之刑之罪，而受六月以下有期徒刑或拘役之宣告，因身體
    、教育、職業或家庭之關係，執行顯有困難者，得以一元以上三元以下折算一日
    ，易科罰金」不同。比較新舊法結果，以新法較有利於行為人，依刑法第二條第
    一項前段規定，本件自應適用裁判時之法律即修正後刑法第四十一條第一項前段
    之規定，諭知易科罰金之折算標準。末查，被告二人前均未曾受有期徒刑以上刑
    之宣告，有臺灣高等法院被告全國前案紀錄表附卷可稽，其等因一時失慮偶罹刑
    典，經此刑之宣告教訓，當知警惕而無再犯之虞，本院綜核各情，認前開對被告
    等所宣告之刑，以暫不執行為適當，爰均併予宣告緩刑二年，以啟自新。偽造之
    如附表二、三、四所示之署押，不問屬於被告與否，均應依刑法第二百十九條之
    規定宣告沒收。
據上論結，應依刑事訴訟法第三百六十九條第一項前段、第三百六十四條、第二百九
十九條第一項前段，刑法第二條第一項前段、第二十八條、第五十六條、第二百十六
條、第二百十條、第三百三十五條第一項、第五十五條、第四十一條第一項前段（修
正後）、第七十四條第一款、第二百十九條，罰金罰鍰提高標準條例第一條前段、第
二條，判決如主文。
本案經檢察官丙○○到庭執行職務。
中      華      民      國　    九十三     年     三      月    十一　　日
                                臺灣高等法院臺中分院刑事第五庭
                                      審判長法　官  袁　從　楨
                                            法  官  姚  勳  昌
                                  法　官　郭　同　奇
右正本證明與原本無異。
如不服本判決應於收受送達後十日內向本院提出上訴書狀，其未敘述上訴之理由者並
得於提起上訴後十日內向本院補提理由書（均須按他造當事人之人數附繕本）。
                                            書記官  陳  玫  伶
中      華      民      國　    九十三     年     三      月    十二　　日
附錄論罪科刑法條：
刑法第二百十條：
偽造、變造私文書，足以生損害於公眾或他人者，處五年以下有期徒刑。
刑法第二百十六條：
行使第二百十條至第二百十五條之文書者，依偽造、變造文書或登載不實事項或使登
載不實事項之規定處斷。
刑法第三百三十五條：
意圖為自己或第三人不法之所有，而侵占自己持有他人之物者，處五年以下有期徒刑
、拘役或科或併科一千元以下罰金。
前項之未遂犯罰之。
                    　　　　　　　　　　　　　　　　　　　　　　　　　　Ｒ
附表一：
┌──┬──────┬────┬─────────┬────────┬───┐
│編號│銀 行 名 稱 │定存金額│  定  存  期  間  │ 存單號碼或帳戶 │存  單│
│    │            │      │                  │ 　　　　　     │名義人│
├──┼──────┼────┼─────────┼────────┼───┤
│ １ │玉山商業銀行│一百萬元│89.5.17～90.6.17  │000000000       │甲○○│
├──┼──────┼────┼─────────┼────────┼───┤
│ ２ │玉山商業銀行│一百萬元│89.5.17～90.6.17  │000000000　　　 │戊○○│
├──┼──────┼────┼─────────┼────────┼───┤
│ ３ │玉山商業銀行│一百萬元│89.5.17～90.6.17  │000000000 　　　│葛瓊瑩│
├──┼──────┼────┼─────────┼────────┼───┤
│ ４ │第七商業銀行│一百萬元│89.5.17～90.7.17  │0000000   　　　│戊○○│
├──┼──────┼────┼─────────┼────────┼───┤
│ ５ │第七商業銀行│一百萬元│89.5.17～90.7.17  │0000000   　　　│甲○○│
├──┼──────┼────┼─────────┼────────┼───┤
│ ６ │第七商業銀行│一百萬元│89.5.17～90.7.17  │0000000   　　　│田秀美│
├──┼──────┼────┼─────────┼────────┼───┤
│ ７ │第七商業銀行│一百萬元│89.5.17～90.7.17  │0000000  　　　 │葛瓊瑩│
├──┼──────┼────┼─────────┼────────┼───┤
│ ８ │第七商業銀行│一百萬元│89.5.17～90.7.17  │0000000  　　　 │丁○○│
├──┼──────┼────┼─────────┼────────┼───┤
│ ９ │匯通商業銀行│一百萬元│89.5.17～90.5.17  │TB0000000 　　　│葛瓊瑩│
├──┼──────┼────┼─────────┼────────┼───┤
│ １０ │匯通商業銀行│一百萬元│89.5.17～90.5.17  │TB0000000 　　　│葛瓊玖│
├──┼──────┼────┼─────────┼────────┼───┤
│  │匯通商業銀行│一百萬元│89.5.17～90.5.17  │TB0000000 　　　│田秀美│
├──┼──────┼────┼─────────┼────────┼───┤
│  │匯通商業銀行│一百萬元│89.5.17～90.5.17  │TB0000000 　　　│丁○○│
├──┼──────┼────┼─────────┼────────┼───┤
│  │匯通商業銀行│一百萬元│89.5.20～89.11.20 │000-000000-000　│戊○○│
├──┼──────┼────┼─────────┼────────┼───┤
│  │匯通商業銀行│一百萬元│89.5.20～89.11.20 │000-000000-000  │葛瓊瑰│
└──┴──────┴────┴─────────┴────────┴───┘
附表二：
丁○○名義之第七商業銀行定期存單、金額一百萬元、存單號碼0000000號之質押借款明細：
┌──┬────┬─────┬──────┬───────┬────────┐
│編號│時    間│金      額│質押借款流向│提  取  方  式│偽造丁○○之署押│
├──┼────┼─────┼──────┼───────┼────────┤
│ １ │.８.５│五十五萬元│轉入告訴人於│甲○○偽填存款│存款單質押借款申│
│    │        │          │第七商業銀行│單質押借款申請│請書：壹枚存摺類│
│    │        │          │0000000-0000│書、存摺類帳戶│帳戶取款憑條：壹│
│    │        │          │21號帳戶    │取款憑條後，由│枚              │
│    │        │          │ │戊○○現金領取│                │
│    │        │          │            │。            │                │
├──┼────┼─────┼──────┼───────┼────────┤
│ ２ │.８.９│四十五萬元│同右        │戊○○偽填存款│存款單質押借款申│
│    │        │          │            │單質押借款申請│請書：壹枚存摺類│
│    │        │          │            │書、存摺類帳戶│帳戶取款憑條：壹│    │
│    │        │          │            │取款憑條轉帳領│枚              │
│    │        │          │            │取。          │                │
├──┼────┼─────┼──────┼───────┼────────┤
│ ３ │.８.│九十一萬元│同右        │戊○○偽填存款│存款單質押借款申│
│    │        │          │            │單質押借款申請│請書：壹枚　　　│
│    │        │          │            │書、存摺類帳戶│　　　　　　    │
│    │        │          │            │取款憑條轉帳領│          　　　│
│    │        │         │            │取。          │          　　　│
├──┼────┼─────┼──────┼───────┼────────┤
│ ４ │.９.１│    九萬元│同右        │戊○○偽填存款│存款單質押借款申│
│    │        │          │            │單質押借款申請│請書：壹枚　　　│
│    │        │          │            │書、存摺類帳戶│　　　　　　    │
│    │        │          │            │取款憑條後，六│          　　　│
│    │        │          │            │萬元轉帳領取，│         　　　 │
│    │        │          │            │三萬元現金領取│         　　　 │
│    │        │          │            │。            │         　　　 │
└──┴────┴─────┴──────┴───────┴────────┘
附表三：
葛瓊瑩名義之第七商業銀行定期存單、金額一百萬元、存單號碼0000000號之質押借款明細：
┌──┬────┬─────┬──────┬───────┬────────┐
│編號│時    間│金      額│質押借款流向│提  取  方  式│偽造丁○○之署押│
├──┼────┼─────┼──────┼───────┼────────┤
│ １ │.１０.４│  一百萬元│轉入葛瓊瑩於│戊○○偽填存款│存款單質押借款申│
│    │        │          │第七商業銀行│單質押借款申請│借款申請書：壹枚│
│    │        │          │0000000-0000│書、存摺類帳戶│　　　　　　　  │
│    │        │          │07號帳戶    │取款憑條匯款領│        　　　  │
│    │        │          │            │取。          │        　　　  │
└──┴────┴─────┴──────┴───────┴────────┘
附表四：
田秀美名義之第七商業銀行定期存單、金額一百萬元、存單號碼0000000號之質押借款明細：
┌──┬────┬─────┬──────┬───────┬────────┐
│編號│時    間│金      額│質押借款流向│提  取  方  式│偽造丁○○之署押│
├──┼────┼─────┼──────┼───────┼────────┤
│ １ │.８.１│  一百萬元│轉入田秀美於│戊○○偽填存款│存款單質押借款申│
│    │        │          │第七商業銀行│單質押借款申請│請書：壹枚　　　│
│    │        │          │0000000-0000│書、存摺類帳戶│　　　　　　    │
│    │        │          │57號帳戶    │取款憑條後，分│          　　　│
│    │        │          │            │別轉帳領取六萬│         　　　 │
│    │        │          │            │元、匯款領取八│         　　　 │
│    │        │          │            │十八萬元、現金│         　　　 │
│    │        │          │            │領取六萬元。  │          　　　│
├──┼────┼─────┼──────┼───────┼────────┤
│ ２ │.９.│  九十萬元│同右        │戊○○偽填存款│存款單質押借款申│
│    │        │          │            │單質押借款申請│請書：壹枚　　　│
│    │        │          │            │書、存摺類帳戶│　　　　　　　  │
│    │        │          │            │取款憑條後，分│          　　　│
│    │        │          │            │別匯款領取四十│          　　　│
│    │        │       │            │一萬五千元、四│         　　　 │
│    │        │          │            │十八萬元、現金│        　　　  │
│    │        │          │            │領取五千元。  │          　　　│
├──┼────┼─────┼──────┼───────┼────────┤
│ ３ │.９.│    十萬元│同右        │戊○○偽填存款│存款單質押借款申│
│    │        │          │            │單質押借款申請│請書：壹枚　　　│
│    │        │          │            │書、存摺類帳戶│　　　　　　    │
│    │        │          │            │取款憑條轉帳領│         　　　 │
│    │        │          │            │取。          │         　　　 │
└──┴────┴─────┴──────┴───────┴────────┘
                                                                    Ｒ
